# 请教：不丧失控制权处置子公司部分股权所得税处理

提问人：huangfh1 时间：2020-12-25 12:00:00
请教陈版，不丧失控制权处置子公司部分股权，合并时不确认损益，单户确认的所得税是否要抵消？

回答人：chenyiwei
由于合并报表层面将该事项作为权益性交易，所以母公司单户报表中确认的所得税费用，在合并报表层面应调整如下：
1 、对应于合并报表层面调整资本公积的金额的部分，改为调整合并报表层面的资本公积；
2 、母公司实际缴纳的所得税超出上述 1 中调整资本公积的所得税金额的差额部分，在合并报表层面仍然列报为所得税费用。